臺灣嘉義地方法院刑事判決　　　　　　100年度交易字第245號
公　訴　人　臺灣嘉義地方法院檢察署檢察官
被　　　告　莊永鴻
上列被告因公共危險案件，經檢察官提起公訴（一百年度偵字第
七０一八號），被告於本院準備程序就被訴事實為有罪之陳述，
受命法官於告知被告簡式審判程序之旨，並聽取當事人之意見後
，合議庭裁定由受命法官獨任進行簡式審判程序，判決如下：
    主  文
莊永鴻服用酒類，不能安全駕駛動力交通工具而駕駛，累犯，處
有期徒刑捌月。
    事  實
一、莊永鴻前因公共危險案件，經本院於民國98年 8月31日以98
    年度嘉交簡字第781號判決判處有期徒刑6月，嗣經確定，並
    於99年 6月29日經易科罰金執行完畢。詎猶不知悔改，竟於
    100年 8月29日18時許起，在嘉義縣水上鄉粗溪村136之21號
    工地與友人飲用高粱酒，飲至同日21時許結束，已達不能安
    全駕駛動力交通工具之狀態，仍於同日22時許，無照駕駛車
    牌號碼CM-012 9號自用小客車欲返家，於22時18分許，行經
    嘉義縣水上鄉○○村○○路○段562 號前之交岔路口處，因
    不勝酒力，而疏未注意路口行車動態，致追撞正在路口停等
    紅燈之魏君宴所駕駛之6368－PR號自用小客車及吳偉民所駕
    駛之5222－JS號自用小客車，為警前往處理時，測試其呼氣
    酒精濃度為每公升0.66毫克，始悉上情。
二、案經嘉義縣警察局水上分局報告臺灣嘉義地方法院檢察署檢
    察官偵查起訴。
    理  由
一、按本件被告所涉犯者為刑法第185條之3法定刑為「1 年以下
    有期徒刑、拘役或科或併科15萬元以下罰金」之服用酒類不
    能安全駕駛動力交通工具而駕駛罪，非死刑、無期徒刑、最
    輕本刑為3 年以上有期徒刑之罪或高等法院管轄第一審案件
    。本院行準備程序中，被告就被訴事實為有罪之陳述，經告
    知簡式審判程序之旨，並聽取檢察官及被告之意見後，本院
    爰依刑事訴訟法第273條之 1第1項裁定由受命法官獨任進行
    簡式審判程序。是本件簡式審判程序之證據調查依刑事訴訟
    法第273條之2規定不受同法第159條第1項、第161條之2、第
    161條之3、第163條之1及第164條至第170條規定之限制，合
    先敘明。
二、上開犯罪事實，業據被告莊永鴻於警詢及本院準備、審判程
    序時供承在卷，核與證人魏君宴及吳偉民之證述情節大致相
    符（見警卷第1至8頁、本院卷第22至23、31至32頁），並有
    酒精測定紀錄單、道路交通事故現場圖、道路交通事故調查
    報告表(一)(二)、交通事故現場照片10張、刑法第185條之3案件
    測試觀察紀錄表、嘉義縣警察局舉發違反道路交通管理事件
    通知單及切結書附卷可稽（見警卷第9、12至23 頁）。按行
    為人飲酒後如其呼氣酒精濃度達每公升 0.5至0.75毫克時，
    即有反應較慢、感覺減低、影響駕駛並思考改變，超過每公
    升 1.0毫克時，則有步態不穩、噁心嘔吐、精神混惑不清晰
    之情形，有行政院國軍退除役官兵輔導委員會臺北榮民總醫
    院88年 8月5日（88）北總內字第26868號函示可參；又法務
    部於88年 5月10日邀集司法院刑事廳、交通部、行政院衛生
    署、內政部警政署及中央警察大學等相關機關討論，參酌美
    國加州運輸部交通安全局所實驗之結果，以呼氣酒精濃度逾
    每公升0.55毫克為不能安全駕駛之認定標準，蓋因由美國、
    德國及日本等國家所進行之酒精濃度與精神狀態之測試實驗
    ，呼氣中酒精濃度達每公升0.55毫克時，就人之生理方面，
    已產生視覺反應遲鈍、影像不能集中、同時不能看清前方路
    況及車旁照後鏡等狀況，其駕駛能力已受有影響，其肇事率
    已為一般正常人之10倍，依一般社會通念，客觀上足以認定
    已達不能安全駕駛之程度【法務部（88）法檢字第004334號
    文可資參照】。查本案被告於肇事後，經警前往處理，所測
    得之呼氣酒精濃度達每公升0.66毫克，有酒精測定紀錄表附
    卷可參，參諸上揭說明，堪認被告於酒後確已達不能安全駕
    駛動力交通工具程度。綜上，本案事證明確，被告之犯行堪
    以認定，應依法論科。
三、核被告所為，係犯刑法第185條之3之服用酒類不能安全駕駛
    動力交通工具而駕駛罪。又被告有如事實欄一所載之刑案前
    科及有期徒刑執行完畢紀錄，有臺灣高等法院被告前案紀錄
    表存卷可徵，其於有期徒刑執行完畢後，5 年內再故意犯本
    件有期徒刑以上之罪，為累犯，應依刑法第47條第1 項規定
    加重其刑。爰審酌被告前已有多次服用酒類後已達不能安全
    駕駛動力交通工具之狀態，仍駕車上路之犯行紀錄，最近 1
    次更因而造成他人身體受傷，本次亦造成他人車體損壞，除
    漠視己身安危外，更枉顧大眾行車及交通安全，其反覆犯法
    之惡性，實不足取；另參以被告於本案犯後僅與當中1 名被
    害人達成和解並賠償其修車費用，就另名被害人，被告則認
    修車費用過貴，未能與對方達成和解等情，有本院公務電話
    紀錄表2 份附卷可參（見本院卷第40至43頁），並兼衡被告
    國小畢業之智識程度、目前為無駕駛執照之狀態仍恣意駕車
    上路、無工作之職業狀況、未有家人待其供養等一切情狀，
    認檢察官請求量處被告有期徒刑10月，稍嫌過重，而應量處
    被告有期徒刑8 月為適當，蓋此刑度已屬不得易科罰金之刑
    ，藉由令其入監執行，以教化其性情，矯正其法治觀念並學
    習他人身體、生命及財產之尊重，已足示懲。
據上論斷，應依刑事訴訟法第273條之 1第1項、第299條第1項前
段，刑法第185條之3、第47條第1項、第41條第1項前段，刑法施
行法第1條之1第1項，判決如主文。
本案經檢察官楊騏嘉到庭執行職務。
中    華    民    國   100    年    11    月    14    日
                  交通法庭    法  官  李東益
以上正本證明與原本無異。
如不服本判決應於收受判決後10日內向本院提出上訴書狀，並應
敘述具體理由；其未敘述上訴理由者，應於上訴期間屆滿後20日
內向本院補提理由書（均須按他造當事人之人數附繕本）「切勿
逕送上級法院」。
中    華    民    國   100    年    11    月    14    日
                              書記官  吳念儒
附錄本案論罪科刑法條：
刑法第185條之3
服用毒品、麻醉藥品、酒類或其他相類之物，不能安全駕駛動力
交通工具而駕駛者，處一年以下有期徒刑、拘役或科或併科十五
萬元以下罰金。